【裁判字號】    97,易,873
【裁判日期】    970612
【裁判案由】    竊盜
【裁判全文】
臺灣士林地方法院刑事判決               97年度易字第873號
公  訴  人  臺灣士林地方法院檢察署檢察官
被      告  乙○○
                    （另案在臺灣臺北監獄執行中）
            甲○○
上列被告因竊盜案件，經檢察官提起公訴（97年度偵字第4845號
），而被告於準備程序中均就被訴事實為有罪之陳述，經裁定進
行簡式審判程序，並判決如下：
    主  文
乙○○竊盜，累犯，處有期徒刑伍月。又共同竊盜，未遂，累犯
，處有期徒刑肆月。應執行有期徒刑捌月。
甲○○共同竊盜，未遂，累犯，處有期徒刑月，如易科罰金，
以新臺幣壹仟元折算壹日。
    事實及理由
一、犯罪事實：
  (一)乙○○曾因違反毒品危害防制條例案件，經本院以93年度訴
    字第48號判決，處有期徒刑1 年及有期徒刑8 月，應執行有
    期徒刑1 年6 月確定，另曾因違反毒品危害防制條例案件，
    經本院以93年度訴字第572 號判決，處有期徒刑1 年4 月確
    定，接續執行至民國95年6 月15日假釋出監，於96年3 月15
    日縮刑期滿，假釋未經撤銷視為執行完畢。甲○○則因違反
    毒品危害防制條例案件，經本院以93年度訴字第58號判決，
    處有期徒刑10月確定，另因違反毒品危害防制條例案件，經
    本院以94年度簡上字第27號判決，處有期徒刑3 月確定，接
    續執行至94年12月14日執行完畢。
  (二)乙○○不知悛悔，意圖為自己不法之所有，基於竊盜之犯意
    ，為圖謀竊取丁○○之日立冷氣1 台，向不知情之甲○○（
    另經公訴人為不起訴處分）佯稱：住處冷氣壞了，須幫忙搬
    離云云。乙○○隨即於97年3 月29日14時許，偕甲○○前往
    臺北縣淡水鎮興仁里頂田寮17號，利用不知情甲○○之協助
    搬運，徒手竊取丁○○所有日立冷氣1 台，得手後將之變賣
    換取金錢花用。
  (三)乙○○與甲○○均不知悔悟，共同意圖為自己不法之所有，
    基於竊盜之犯意聯絡，由甲○○駕駛草厝工程有限公司所有
    車號BM-5451 號小貨車搭載乙○○，於97年4 月3 日13時50
    分許，相偕前往臺北縣淡水鎮○○路○ 段431 之5 號，著手
    竊取丙○○所有之車斗升高機，甫徒手將之從路邊翻轉倚靠
    前揭小貨車車身，尚未得手之前，即為丙○○發覺報警抵達
    現場當場查獲而未遂。
  (四)案經臺北縣政府警察局報告臺灣士林地方法院檢察署檢察官
    偵查起訴。
二、上揭犯罪事實，業據被告2 人於警詢、偵訊及本院訊問時坦
    承不諱，核與證人丁○○、丙○○於警詢時之證述大致相符
    ，並有贓物認領保管單、車號BM-5451 號小貨車行照、查獲
    現場照片在卷可稽，被告2 人自白核與事實相符，本件事證
    明確，被告犯行，堪予認定。
三、核被告乙○○就犯罪事實(二)部分所為，係犯刑法第320 條第
    1 項之竊盜罪。被告乙○○、甲○○就犯罪事實(三)部分所為
    ，則係犯刑法第320 條第3 項、第1 項之竊盜未遂罪。被告
    乙○○與甲○○關於犯罪事實(三)部分犯行，有犯意聯絡及行
    為分擔，為共同正犯，其2 人就此已著手於犯罪行為之實行
    而不遂，為未遂犯，爰依刑法第25條第2 項規定減輕其刑。
    被告2 人分別有如犯罪事實欄(一)所示之前科紀錄，有臺灣高
    等法院被告前案紀錄表附卷可稽，被告乙○○於徒刑執行完
    畢後5 年內，故意再犯本案有期徒刑以上之二罪，為累犯，
    各應依刑法第47條第1 項規定加重其刑，就犯罪事實(三)部分
    並就累犯加重後，再就未遂減輕之；被告甲○○於徒刑執行
    完畢後5 年內，故意再犯本案有期徒刑以上之罪，亦為累犯
    ，應依刑法第47條第1 項規定加重其刑，且先加重而後減輕
    之。爰審酌被告2 人年輕力壯，均不思以正途謀取財貨，竟
    竊取他人金屬器物，以圖變賣換取現金花用，併其2 人之犯
    罪手段、生活狀況、品行、智識程度，角色之分工，犯罪後
    均坦承犯行，態度良好，公訴人就被告乙○○之求刑稍嫌過
    重等一切情狀，就其2 人所犯，分別量處如主文所示之刑，
    並就被告乙○○部分定其應執行刑，就被告甲○○部分諭知
    易科罰金之折算標準。
四、公訴人另以被告乙○○甫執行有期徒刑完畢，仍不思正當工
    作謀生，復為本件竊盜犯行，顯有犯罪習慣，故請求依竊盜
    犯贓物犯保安處分條例第3 條第1 項規定請求諭知刑前強制
    工作云云。惟竊盜犯、贓物犯，於刑之執行前，令入勞動場
    所強制工作，以18歲以上犯之，且有犯罪之習慣者為要件，
    此見竊盜犯贓物犯保安處分條例第3 條第1 項規定即明。本
    件被告乙○○雖曾因竊盜嫌疑，經公訴人以97年度偵字第33
    84號提起公訴，但除此之外別無其他竊盜前科紀錄，此有臺
    灣高等法院被告前案紀錄表在卷可稽，似難僅據此被告乙○○甫受徒刑執行完畢再犯竊盜罪，即認其有竊盜習慣，依照
    前開說明，應無令入勞動處所強制工作之餘地。況本院就被
    告乙○○之2 次竊盜犯行，所宣告之應執行刑，未達有期徒
    刑1 年以上，依竊盜犯贓物犯保安處分條例第2 條第4 項規
    定，亦無竊盜犯贓物犯保安處分條例之適用，附此敘明。
五、據上論斷，應依刑事訴訟法第273 條之1 第1 項、第310 條
    之2 、第454 條、第299 條第1 項前段，刑法第28條、第32
    0 條第1 項、第3 項、第25條第2 項、第47條第1 項、第41
    條第1 項前段、第51條第5 款，刑法施行法第1 條之1 第1
    項、第2 項前段，判決如主文。
六、如不服本判決，應於收受送達後10日內向本院提出上訴書狀
    ，其未具體敘述上訴理由者，請於上訴期間屆滿後20日內向
    本院補提理由書狀（均須按他造當事人之人數附繕本）。
本案經檢察官洪三到庭執行職務。
中    華    民    國    97    年    6     月    12    日
                  刑事第七庭法  官  周群翔
以上正本證明與原本無異。
                            書記官  劉育君
中    華    民    國    97    年    6     月    12    日
附錄本案論罪科刑法條全文：
中華民國刑法第320條
意圖為自己或第三人不法之所有，而竊取他人之動產者，為竊盜
罪，處5 年以下有期徒刑、拘役或5 百元以下罰金。
意圖為自己或第三人不法之利益，而竊佔他人之不動產者，依前
項之規定處斷。
前二項之未遂犯罰之。


司法院資訊處製作；財團法人民間司法改革基金會備份。
